臺灣高雄地方法院刑事判決　　　　　　　93年度訴字第3123號
公　訴　人　臺灣高雄地方法院檢察署檢察官
被　　　告　甲○○　男　41歲.
上列被告因違反毒品危害防制條例案件，茲經檢察官提起公訴（
93年度毒偵字第5889號）及移送併辦（93年度毒偵字第7902號）
，並經本院合議庭裁定由受命法官獨任進行簡式審判程序，本院
判決如左：
    主  文
甲○○連續施用第二級毒品，累犯，處有期徒刑陸月，扣案之甲
基安非他命貳包（壹包淨重參拾壹點捌伍公克、壹包淨重參拾伍
點陸玖公克）、甲基安非他命壹罐（淨重零點肆壹公克）、殘留
第二級毒品甲基安非他命及第一級毒品海洛因殘渣袋壹個，均沒
收銷燬之，扣案之塑膠鏟子參支、空夾鏈袋貳大包、電子磅秤壹
台、玻璃球吸食器壹個，均沒收；又連續施用第一級毒品，累犯
，處有期徒刑拾月，扣案之海洛因伍包（合計淨重伍拾肆點捌貳
公克）、殘留第一級毒品海洛因殘渣袋貳個、殘留第二級毒品甲
基安非他命及第一級毒品海洛因殘渣袋壹個，均沒收銷燬之，扣
案之空夾鏈袋貳大包、電子磅秤壹台，均沒收。應執行有期徒刑
壹年貳月，扣案之海洛因伍包（合計淨重伍拾肆點捌貳公克）、
甲基安非他命貳包（壹包淨重參拾壹點捌伍公克、壹包淨重參拾
伍點陸玖公克）、甲基安非他命壹罐（淨重零點肆壹公克），殘
留第一級毒品海洛因殘渣袋貳個、殘留第二級毒品甲基安非他命
及第一級毒品海洛因殘渣袋壹個，均沒收銷燬之，扣案之塑膠鏟
子參支、空夾鏈袋貳大包、電子磅秤壹台、玻璃球吸食器壹個，
均沒收。
    事  實
一、甲○○前於民國88年間，因施用毒品案件，經本院以88年度
    毒聲字第6157號裁定送觀察、勒戒後，認有繼續施用毒品之
    傾向，再經本院以88年度毒聲字第6709號裁定令入戒治處所
    施以強制戒治、89年度毒聲字第527 號裁定停止戒治、89年
    度毒聲字第3148號裁定撤銷停止戒治，令入戒治處所施以強
    制戒治，而於89年11月26日強制戒治執行完畢，自臺灣屏東
    監獄附設戒治所釋放，並由臺灣高雄地方法院檢察署檢察官
    於91年2 月15日，以91年度戒毒偵字第118 號為不起訴處分
    。甲○○復於90年間，因偽造文書案件，經本院以90年度訴
    字第114 號判處有期徒刑5 月確定，並於91年9 月30日易科
    罰金執行完畢。
二、詎甲○○仍不知悔改，竟於強制戒治執行完畢釋放後5 年內
    ，復分別基於概括犯意，連續自93年1 月17日起（起訴書原
    記載92年起，經公訴人當庭更正為93年1 月17日），至同年
    9 月30日11時止，在其位於高雄市前鎮區○○○路148 號5
    樓之4 之租屋處，將第二級毒品甲基安非他命（起訴書誤載
    為安非他命）玻璃球吸食器內，以火燒烤吸食器，吸食含有
    甲基安非他命成分煙氣之方式，施用第二級毒品甲基安非他
    命多次。並另行起意，連續自93年5 月間某日起，至同年9
    月30日11時止，在同一住處，將第一級毒品海洛因摻入香菸
    後，吸食含有海洛因成分煙氣之方式，施用第一級毒品海洛
    因多次，嗣於93年9 月30日17時30分許，在高雄市○○○路
    148 號前，為警查獲，並扣得第二級毒品甲基安非他命2 包
    （1 包淨重31.85 公克、1 包淨重35.69 公克）、第一級毒
    品海洛因5 包（合計淨重54.82 公克）、殘留第一級毒品海
    洛因殘渣袋2 個、殘留第二級毒品甲基安非他命及第一級毒
    品海洛因殘渣袋1 個、甲○○所有而供其施用毒品所用之塑
    膠鏟子3 支、電子磅秤1 台，甲○○所有而預備供其施用毒
    品所用之空夾鏈袋2 大包，以及甲○○所有而與其施用毒品
    無關之剪刀2 支、咖啡色手提袋1 個，並於同日在徵得甲○
    ○同意後，至甲○○位於高雄市○○○路148 號5 樓之4 之
    租屋處內搜索，並扣得甲基安非他命1 罐（淨重0.41公克）
    及甲○○所有而供其施用第二級毒品所用之玻璃球吸食器1
    個。
三、案經行政院海岸巡防署海洋巡防總局第15海巡隊報請臺灣高
    雄地方法院檢察署檢察官偵查起訴及移送併辦。
    理  由
一、本件被告甲○○所犯係死刑、無期徒刑、最輕本刑為3 年以
    上有期徒刑以外之罪，其於準備程序中就被訴事實為有罪之
    陳述，經本院告知簡式審判程序之旨，並聽取公訴人及被告
    意見後，合議庭裁定由受命法官獨任進行簡式審判程序，合
    先敘明。
二、經查：
  (一)上揭犯罪事實，業據被告坦承不諱，而被告為警查獲時所採
    之尿液檢體，經送高雄醫學大學附設中和紀念醫院以酵素免
    疫學分析法（EIA）及 氣相層析質譜儀法（GC／MS）方法檢
    驗結果，呈現嗎啡、甲基安非他命、安非他命、可待因陽性
    反應，有該醫院94年2 月1 日（報告編號：9401—253 號）
    濫用藥物尿液檢驗報告暨行政院海岸巡防署海洋巡防總局第
    15（台東）海巡隊緝獲煙毒麻醉藥品案涉案嫌犯姓名代碼對
    照表（代號：S1502 號）各一紙附卷可稽。又扣案之2 包晶
    體及1 罐晶體，經送內政部警政署刑事警察局鑑驗結果，確
    含第二級毒品甲基安非他命成分無訛（各淨重31.85 公克、
    35.69 公克、0.41公克），有該局93年11月8 日刑鑑字第
    0930203577號鑑驗通知書一紙在卷可參；扣得白色粉末5包
    ，經送法務部調查局鑑定結果，確係第一級毒品海洛因無誤
    （合計淨重54.82 公克），有該局93年11月10日調科壹字第
    220018400 號鑑定通知書一紙附卷可佐；而扣案之夾鏈袋三
    個，經送高雄醫學大學附設中和紀念醫院檢驗結果，均殘留
    有第一級毒品海洛因成分，其中一個並殘留有第二級毒品甲
    基安非他命成分，有該醫院94年3 月8 日檢驗報告三紙在卷
    可攷。此外，復有被告所有而供施用毒品所用之電子磅秤1
    台、塑膠鏟子3 支、玻璃球吸食器1 個，及甲○○所有而預
    備供其施用毒品所用之空夾鏈袋2 大包扣案足憑，被告連續
    施用第一、二級毒品之犯行，堪以認定。
  (二)台東縣政府衛生局93年10月13日煙毒麻醉藥品類委託檢驗結
    果通知書，雖然顯示被告為警查獲時所採集之尿液檢體，僅
    呈現甲基安非他命陽性反應，而未有嗎啡陽性反應，然被告
    確曾連續施用第一級毒品海洛因，業據被告自承在卷，且該
    日為警查獲所採集之尿液檢體，經送高雄醫學大學附設中和
    紀念醫院覆驗結果，亦呈現嗎啡陽性反應，已如前述，由於
    高雄醫學大學附設中和紀念醫院係採用酵素免疫學分析法（
    EIA）及 氣相層析質譜儀法（GC／MS）方法檢驗，而氣相層
    析質譜儀法檢驗結果之精確度，接近百分之百，相較於台東
    縣政府衛生局採用精確度較差之免疫學分析法（EIA）及毒
    物層析法（TOXI—LAB）， 自應採信高雄醫學大學附設中和
    紀念醫院之覆驗結果，附此敘明。
  (三)被告前於88年間，因施用毒品案件，經本院以88年度毒聲字
    第6157號裁定送觀察、勒戒後，認有繼續施用毒品之傾向，
    再經本院以88年度毒聲字第6709號裁定令入戒治處所施以強
    制戒治、89年度毒聲字第527 號裁定停止戒治、89年度毒聲
    字第3148號裁定撤銷停止戒治，令入戒治處所施以強制戒治
    ，而於89年11月26日強制戒治執行完畢，自臺灣屏東監獄附
    臺灣高雄地方法院檢察署刑案資料查註紀錄表各一份在卷可
    攷，是被告分別自93年1 月17日及同年5 月某日起，至同年
    9 月30日11時止，連續施用第一、二級毒品之行為，既然係
    在89年11月25日強制戒治執行完畢後，5 年內再犯毒品危害
    防制條例第10條第1 項之罪，應依毒品危害防制條例第23條
    第2 項之規定，予以追訴、處罰。
三、核被告所為，係犯毒品危害防制條例第10條第1 項之施用第
    一級毒品罪及同法第10條第2 項之施用第二級毒品罪。其持
    有第一級毒品海洛因、第二級毒品甲基安非他命之行為已分
    別為其施用行為所吸收，均不另論罪。而被告自93年1 月17
    日及同年5 月某日起，至同年9 月30日11時止，先後多次施
    用第一、二級毒品之行為，均時間緊接，觸犯構成要件同一
    之罪名，顯係基於概括犯意為之，各應依連續犯之規定論處
    ，並均加重其刑。被告所犯上開二罪，犯意各別，行為互殊
    ，應分論併罰之。又被告前因偽造文書案件，經本院以90年
    度訴字第114 號判處有期徒刑5 月確定，並於91年9 月30日
    易科罰金執行完畢等情，亦有前開被告全國前案紀錄表一紙
    在卷可佐，被告於有期徒刑執行完畢後，5 年內再犯本件有
    期徒刑以上之罪，為累犯，應依刑法第47條規定，加重其刑
    ，被告同時有2 種以上刑之加重事由，應依法遞加之。爰審
    酌被告前有違反麻醉藥品管理條例案件之前科紀錄，素行不
    良，其於毒品危害防制條例施行後復因施用毒品，經勒戒、
    觀察及強制戒治程序，由檢察官為不起訴處分後，仍未戒絕
    毒品，再犯相同之罪，顯見其無戒毒悔改之意，惟念及其施
    用毒品乃自戕一己之身體健康，尚未害及他人，且犯後坦承
    犯行，態度良好等一切情狀，分別量處如主文所示之刑，並
    定其應執行刑。扣案之第二級毒品甲基安非他命2 包（1 包
    淨重31.85 公克、1 包淨重35.69 公克）、第二級毒品甲基
    安非他命1 罐（淨重0.41公克）、第一級毒品海洛因5 包（
    合計淨重54.82 公克），均應依毒品危害防制條例第18條第
    1 項規定宣告沒收銷燬之，而送鑑耗損之海洛因粉末及甲基
    安非他命晶體，既已滅失，自無庸再予宣告沒收銷燬之必要
    ；扣案之殘渣袋三個，既均經驗出殘留第一級毒品海洛因成
    分，其中一個並經檢驗出殘留第二級毒品甲基安非他命成分
    ，而客觀上顯無法將殘留之毒品自殘渣袋析離，均亦應依毒
    品危害防制條例第18條第1 項之規定，沒收銷燬之。另扣案
    之塑膠鏟子3 支、玻璃球吸食器1 個、電子磅秤1 台、空夾
    鏈袋2 大包，均係被告所有，而塑膠鏟子及玻璃球吸食器，
    係被告用以施用第二級毒品甲基安非他命之器具，電子磅秤
    則係被告用以磅秤欲施用之第一、二級品數量，空夾鏈袋2
    大包，則係被告預備用以分裝第1 、2 級毒品等情，亦據被
    供承甚明，是扣案之塑膠鏟子3 支、玻璃球吸食器1 個、電
    子磅秤1 台，爰依刑法第38條第1 項第2 款，均併予宣告沒
    收之；扣案之空夾鏈袋2 大包，則依同第1 項第3 款，宣告
    沒收之。至於扣案之咖啡色手提袋一個及剪刀2 支，因與被
    告施用第一、二級毒品犯行，不具直接之關連性，依法自不
    得宣告沒收，附此敘明。
據上論斷，應依刑事訴訟法第273 條之1 第1 項、第299 條第1
項前段，毒品危害防制條例第10條第1 項、第2 項、第18條第1
項，刑法第11條、第56條、第51條第5 款、第47條、第38條第1
項第2 款、第3 款，判決如主文。
本案經檢察官乙○○到庭執行職務。
中　　華　　民　　國　　94　　年　　4 　　月　　22　　日
                  刑事第十一庭  法　官  高增泓
以上正本證明與原本無異。
如不服本判決，應於送達後10日內，向本院提出上訴狀。
中　　華　　民　　國　　94　　年　　4 　　月　　22　　日
                                書記官  林慧芬
附錄本案論罪科刑法條：
毒品危害防制條例第10條
施用第1級毒品者，處6月以上5年以下有期徒刑。
施用第2級毒品者，處3年以下有期徒刑。
